臺灣臺北地方法院民事判決
111年度重訴字第375號
原      告  臺灣中小企業銀行股份有限公司

法定代理人  林謙浩  
訴訟代理人  江治昀  
被      告  星展有限公司


兼  法  定
代  理  人  葉醒瑤  

被      告  黃振誠  

上列當事人間請求清償借款事件，本院於民國111年6月28日言詞
辯論終結，判決如下：
    主  文
一、被告應連帶給付原告新臺幣壹佰陸拾壹萬肆仟貳佰捌拾貳元
    ，及自民國一一○年十二月二十五日起至清償日止，按年利
    率百分之五點二二計算之利息，暨自民國一一○年十二月二
    十五日起至清償日止，逾期六個月以內者，按上開利率百分
    之十；逾期超過六個月者，按上開利率百分之二十計算之違
    約金。
二、被告應連帶給付原告新臺幣捌拾陸萬壹仟陸佰參拾貳元，及
    自民國一一一年一月二十一日起至清償日止，按年利率百分
    之二點七五計算之利息，暨自民國一一一年一月二十一日起
    至清償日止，逾期六個月以內者，按上開利率百分之十；逾
    期超過六個月者，按上開利率百分之二十計算之違約金。　
三、被告應連帶給付原告新臺幣壹佰貳拾玖萬貳仟壹佰貳拾陸元
    ，及自民國一一一年一月二十一日起至清償日止，按年利率
    百分之二點七五計算之利息，暨自民國一一一年一月二十一
    日起至清償日止，逾期六個月以內者，按上開利率百分之十
    ；逾期超過六個月者，按上開利率百分之二十計算之違約金
    。
四、被告應連帶給付原告新臺幣貳佰參拾參萬貳仟肆佰壹拾參元
    ，及自民國一一一年一月二十一日起至清償日止，按年利率
    百分之二點七五計算之利息，暨自民國一一一年一月二十一
    日起至清償日止，逾期六個月以內者，按上開利率百分之十
    ；逾期超過六個月者，按上開利率百分之二十計算之違約金
    。　
五、訴訟費用由被告連帶負擔。
六、本判決第一項於原告以新臺幣伍拾肆萬元為被告供擔保後，
    得假執行。但被告如以新臺幣壹佰陸拾壹萬肆仟貳佰捌拾貳
    元，為原告預供擔保，得免為假執行。
七、本判決第二項於原告以新臺幣貳拾玖萬元為被告供擔保後，
    得假執行。但被告如以新臺幣捌拾陸萬壹仟陸佰參拾貳元為
    原告預供擔保，得免為假執行。　　
八、本判決第三項於原告以新臺幣肆拾參萬壹仟元為被告供擔保
    後，得假執行。但被告如以新臺幣壹佰貳拾玖萬貳仟壹佰貳
    拾陸元為原告預供擔保，得免為假執行。
九、本判決第四項於原告以新臺幣柒拾柒萬捌仟元為被告供擔保
    後，得假執行。但被告如以新臺幣貳佰參拾參萬貳仟肆佰壹
    拾參元為原告預供擔保，得免為假執行。　　　　　
    事實及理由
壹、程序方面：
一、按當事人得以合意定第一審管轄法院，但以關於由一定法律
    關係而生之訴訟為限；前項合意，應以文書證之，民事訴訟
    法第24條定有明文。經查，本件依兩造所簽之授信約定書第
    19條約定（見本院卷第37頁、第41頁、第45頁），兩造合意
    以本院為第一審管轄法院，故本院有管轄權。　
二、次按解散之公司，除因合併、分割或破產而解散者外，應行清算；解散之公司，於清算範圍內，視為尚未解散；公司之清算人在執行職務範圍內，亦為公司負責人；有限公司之清算，以全體股東為清算人，但本法或章程另有規定或經股東會決議另選清算人時，不在此限，公司法第24條、第25條、第8條第2項、第113條準用同法第79條分別定有明文。又公司依法解散後，未經清算，其清算事務即無終結可言，其法人人格仍應視為存續，自有當事人能力。查被告星展有限公司（下稱星展公司）業據經濟部於民國111年3月9日以經授中字第11134014880號函為解散登記，雖未向法院呈報清算人，然經以全體股東即被告葉醒瑤為清算人等節，業經原告提出經濟部函文及被告星展公司之公司變更登記表、股東同意書附卷可佐（見本院卷第73至77頁），可徵其法人格仍未消滅，故仍有當事人能力，是原告起訴時以被告葉醒瑤為被告星展公司之法定代理人，核無不合，併予敘明。　　
三、本件被告均經合法通知未於言詞辯論期日到場，核無民事訴
    訟法第386條各款所列情形，爰依原告之聲請，由其一造辯
    論而為判決。
貳、實體方面：
一、原告主張：
㈠、被告星展公司於109年11月23日邀同被告葉醒瑤、黃振誠為連
    帶保證人向原告借款新臺幣（下同）200萬元，借款期間自1
    09年11月25日起至111年11月25日止，約定利息按中華郵政
    二年期定期儲金機動利率加碼年利率2.155％機動計息，嗣後
    利率引用指標調整時，即隨同調整，且自109年11月25日起
    至110年11月24止，利息依經濟部中小企業處核定之補貼利
    息，借款人得享有補貼息，依前項約定之利率調降0.845％計
    息，並自實際撥款日起，依年金法按月平均攤還本息，如有
    任何一宗債務不依約清償本金時，債務視為全部到期；借款
    到期或視為到期未立即償還時，改按逾期當時原告基準利率
    （按月調整）加年息3％計付利息及遲延利息（即目前為5.22
    ％）；凡逾期償還本金或利息時，按借款總餘額自應償還日
    起，逾期6個月以內部分照前開利率之10％，逾期超過6個月
    部分照前開利率之20％加付違約金，且原告向法院為請求給
    付時，得將原約定利率視為不再機動調整，並以此時之利率
    計算全部遲延利息及違約金。　
㈡、被告星展公司復於109年11月23日邀同被告葉醒瑤、黃振誠為
    連帶保證人，向原告申請週轉金貸款，約定借款額度500萬
    元，動用期間自109年11月25日起至110年11月25日止。嗣被
    告星展公司分別於110年9月24日、110年9月27日、110年9月
    29日出具借據申請循環動用，其約定內容如下：①借款金額9
    59,952元，借款期間自110年9月24日起至111年3月24日止。
    ②借款金額1,439,928元，借款期間自110年9月27日起至111
    年3月27日止。③借款金額2,599,670元，借款期間自110年9
    月29日起至111年3月29日止。上開三筆借款約定利息均按年
    利率2.75％計息，嗣後原告一年期定期儲蓄存款機動利率調
    整時，自調整日起改按上開新公告之利率加碼年利率1.91％
    計息（即目前為2.75％），利息按月計付，本金到期一次清
    償。借款到期或視為到期時未立即償還時，按約定利率計付
    遲延利息，並按借款總餘額自應償付日起，逾期6個月以內
    部分照約定利率10％，逾期超過6個月部分照約定利率20％加
    付違約金，且原告向法院為請求給付時，得將原約定利率視
    為不再機動調整，並以此時之利率計算全部遲延利息及違約
    金。
㈢、就上開第一筆借款，被告星展公司自110年12月起即未依約繳
    款，依兩造授信約定書第15條第1款約定，倘任一宗債務不
    依約清償本金時，被告星展公司對原告所負債務視為全部到
    期，且嗣後原告亦對星展公司以書面信函催告其返還借款，
    惟迄未獲依約還款。經原告於111年1月21日依兩造之授信約
    定書第5條約定，逕對被告星展公司抵銷存款，經冲償後，
    被告星展公司仍欠上開4筆借款本金各1,614,282元、861,63
    2元、1,292,126元、2,332,413元及如附表所示之利息及違
    約金。又被告葉醒瑤、黃振誠為本件債務之連帶保證人，均
    應對上開債務負連帶清償之責。為此，依消費借貸及連帶保
    證契約之法律關係，提起本件訴訟等語。
㈣、並聲明：如主文第1至4項所示；原告願供擔保，請准宣告假
    執行。
二、被告均經合法通知，惟皆未於言詞辯論期日到場，亦未提出
    書狀作何聲明或陳述。　
三、經查，原告主張之事實，業據其提出受嚴重特殊傳染性肺炎
    影響發生營運困難事業資金紓困振興貸款契約書、週轉金貸
    款契約、借據3紙、授信契約書4份、撥還款明細查詢單4紙
    、放款利率歷史資料表2紙、催告通知函暨回執3份、臺灣中
    小企業銀行總行111年1月20日建成字第1118200166號函、經
    濟部111年3月9日經授中字第11134014880號函、有限公司變
    更登記表、星展有限公司股東同意書等件為證（見本院卷第
    17至77頁），核屬相符。被告對於原告所提本件之訴，均已
    於相當時期受合法通知，而未於言詞辯論期日到場，亦未提
    出何書狀為說明或陳述，依民事訴訟法第280條第3項準用同
    條第1項之規定，視同自認原告主張之事實，併參酌原告所
    提上開證據資料，堪信原告之主張屬實。從而，原告依兩造
    間消費借貸契約及連帶保證之法律關係，請求被告連帶給付
    如附表所示之請求本金、利息及違約金，為有理由，應予准
    許。
四、原告陳明願供擔保，請求宣告假執行，經核與民事訴訟法第
    390條第2項之規定並無不合，爰酌定相當擔保金額准許之；
    另並依同法第392條第2項規定職權酌定相當擔保金額宣告被
    告得預供擔保而免為假執行。　　
五、訴訟費用負擔之依據：民事訴訟法第85條第2項。
中　　華　　民　　國　　111 　年　　6 　　月　　30　　日
                  民事第二庭    法　官　蔡英雌
以上正本係照原本作成。
如對本判決上訴，須於判決送達後20日內向本院提出上訴狀。如
委任律師提起上訴者，應一併繳納上訴審裁判費。
中　　華　　民　　國　　111 　年　　6 　　月　　30　　日
                                書記官  霍薇帆
                                
編號 原貸款金額 （新臺幣） 債權本金金額 （新臺幣） 年利率 利息計算期間 違約金計算標準 1 200萬元 1,614,282元 5.22％ 民國110年12月25日起至清償日止 民國110年12月25日起至清償日止，逾期6個月以內部分，按左列利率之10％計算；逾期超過6個月部分，按左列利率之20％計算之違約金。  2 959,952元 861,632元 2.75％ 民國111年1月21日起至清償日止 民國111年1月21日起至清償日止，逾期6個月以內部分，按左列利率之10％計算；逾期超過6個月部分，按左列利率之20％計算之違約金。  3 1,439,928元 1,292,126元 2.75％ 民國111年1月21日起至清償日止  民國111年1月21日起至清償日止，逾期6個月以內部分，按左列利率之10％計算；逾期超過6個月部分，按左列利率之20％計算之違約金。  4 2,599,670元 2,332,413元 2.75％ 民國111年1月21日起至清償日止 民國111年1月21日起至清償日止，逾期6個月以內部分，按左列利率之10％計算；逾期超過6個月部分，按左列利率之20％計算之違約金。  總計  10,219,348元